Hadi Prasetiyo

Mahasiswa

+6285711228592

Samarinda, Kalimantan Timur

SUMMARY

Mahasiswa aktif di Program Studi Sistem Informasi, Saya memiliki keahlian dalam bidang pengembangan perangkat lunak dan desain web. Saya memiliki pengalaman dalam membuat website menggunakan Framework Laravel dan Rest API. Saya juga memahami bahasa pemrograman PHP, Javascript, Java, Python dan MySQL sebagai Database. Saya juga terampil dalam menggunakan Visual Studio Code untuk mengembangkan aplikasi dan situs web. Saya memiliki motivasi yang tinggi untuk terus belajar dan mengembangkan diri di bidang teknologi. Saya berpengalaman menjadi Project Manager dalam membuat Project-an. Senang bekerja dalam tim serta memiliki kemampuan berpikir kritis dan analitis.

EXPERIENCE

Panitia dan Perangkat acara

02/2022 - 01/2023

Information System Associaton, Universitas Mulawarman

Divisi Perlengkapan dalam kegiatan Musyawarah Besar Information System Association periode 2022/2023

Staf Divisi MBM, Departemen Kaderisasi dan Pengembangan Sumber Daya Mahasiswa

02/2022 - 01/2023

Information System Associaton, Universitas Mulawarman

- Penanggung Jawab dalam kepengurusan olahraga Badminton Information System Association periode 2022/2023
- Divisi Perlengkapan dalam kegiatan Classmeeting Information System Association periode 2022/2023

EDUCATION

Universitas Mulawarman 07/2021 - Present

S1 Sistem Informasi

IPK 3,73

PT Nurul Fikri Cipta Inovasi 08/2023 - 12/2033

Fullstack Web Developer - Studi Independen Batch 5

SMA Negeri 9 Samarinda 07/2017 - 05/2020

IPA

Nilai Akhir 85,64

SKILLS

HTML & CSS	Advanced	Laravel	Advanced
Javascript	Intermediate	Rest API	Intermediate
PHP	Advanced	MySQL	Advanced
Python	Intermediate	GIT	Advanced
Java	Intermediate	Figma	Intermediate